臺灣板橋地方法院民事裁定　　　　　　　100年度監字第292號
聲　請　人　黃倉基
　　　　　　鄭秀娥
關　係　人　黃仲隆
上列當事人間聲請指定受監護宣告人之會同開具財產清冊之人事
件，本院裁定如下：
    主  文
指定黃仲隆（男、民國○○○年○月○○○日生，身分證統一編
號：Ｚ000000000號）為受監護宣告人黃元塏之會同開
具財產清冊之人。
程序費用由聲請人負擔。
    理  由
一、本件聲請狀意旨略以﹕聲請人黃倉基、鄭秀娥為黃元塏之父
    母，黃元塏民國95年間因遭遇車禍，受有顱骨骨折、顏面骨
    骨折、硬腦膜外出血之傷害，呈現重度植物人之狀態，無能
    力處理自己之事務，業經鈞院以95年度禁字385 號民事裁定
    宣告其為禁治產人，而聲請人為其父母，依法係其法定監護
    人。茲聲請人自事故發生至今，每月為黃元塏支出之醫療費
    用及看護費用金額龐大，已達難以負擔之程度，聲請人有為
    黃元塏之利益處分其不動產，以維持其醫療費用及看護費用
    之必要。惟因黃元塏尚未經法院指定會同開具財產清冊之人
    ，致聲請人無法處分其不動產，現黃元塏之親屬共同推舉其
    弟黃仲隆為其會同開具財產清冊之人，爰依法聲請裁定黃仲
    隆為會同開具財產清冊之人等語。
二、按民法總則中華民國97年5 月2 日修正之條文施行前，已為
    禁治產宣告者，視為已為監護宣告；繫屬於法院之禁治產事
    件，其聲請禁治產宣告者，視為聲請監護宣告；聲請撤銷禁
    治產宣告者，視為聲請撤銷監護宣告；並均於修正施行後，
    適用修正後之規定，民法總則施行法第4 條定有明文，上開
    依民法總則中華民國97年5 月2 日修正之條文，於98年11月
    23日施行。次按法院為監護之宣告時，應依職權就配偶、四
    親等內之親屬、最近1 年有同居事實之其他親屬、主管機關
    、社會福利機構或其他適當之人選定1 人或數人為監護人，
    並同時指定會同開具財產清冊之人。法院為前項選定及指定
    前，得命主管機關或社會福利機構進行訪視，提出調查報告
    及建議。監護之聲請人或利害關係人亦得提出相關資料或證
    據，供法院斟酌，修正後之民法第1111條復有明文。
三、查，聲請人主張之上開事實，業據提出戶籍謄本、本院95年
    度禁字385 號民事裁定影本各1 件、親屬會議記錄等件為證
    ，堪信為真實。本院審酌上開事證，認黃仲隆係黃元塏之胞
    弟，黃仲隆亦同意擔任此一職務，揆諸上開規定意旨，聲請
    人聲請指定黃仲隆為黃元塏之會同開具財產清冊之人，核無
    不合，應予准許，爰裁定如主文所示。
四、依非訟事件法第21條第1 項前段，裁定如主文。
中    華    民    國  100     年    5     月    12    日
                  家事法庭  法  官  古秋菊
以上正本係照原本作成
如對本裁定抗告須於裁定送達後10日內向本院提出抗告狀
中    華    民    國  100     年    5     月    12    日
                            書記官  林佩萱